【裁判字號】    89,易,37
【裁判日期】    890921
【裁判案由】    恐嚇取財等
【裁判全文】
臺灣屏東地方法院刑事判決                            八十九年度易字第三七號
    公  訴  人  臺灣屏東地方法院檢察署檢察官
    被      告  丁○○
    選任辯護人  王炯棻
右列被告因恐嚇取財等案件，經檢察官提起公訴（八十八年度偵字第四四七○、四九
八二號）及移送併辦（八十九年度偵字第一四○、五八九號、台灣板橋地方法院檢察
署八十九年度偵字第一○六八八號），本院判決如左：
    主  文
丁○○共同連續意圖為自己不法之所有，以恐嚇使人將本人之物交付，處有期徒刑捌
月，併科罰金壹萬伍仟元；罰金如易服勞役，以佰元折算壹日。
扣案吳文騫等七人電話號碼單壹紙、黃鴻章等人電話估價單拾紙，均沒收。
    事  實
一、丁○○與宋國毅（已於民國八十七年四月二十四日死亡，另由察官為不起訴處分
    ）共同基於意圖為自己不法所有之概括犯意聯絡，自八十六年四月二日起至八十
    七年十月二十一日止，先由宋國毅在屏東縣獅子山鄉、枋山鄉等地賽鴿訓練飛行
    經過路線架設尼龍網，竊取甲○○丙○○、等二百九十人（詳附表：被害人一覽
    表）之賽鴿後，除由宋國毅自行依賽鴿腳環上之電話號碼向丙○○、甲○○等人
    以電話恐嚇需匯入新台幣（下同）現金一千元至一千五百元不等之金額贖鴿外，
    並由宋國毅以每隻賽鴿一千元之代價賣給丁○○，再由丁○○連續多次以電話恐
    嚇吳丙○○、明祥等人匯款現金一千元至一千五百元不等之金額，至不知情而由
    戊○○○（另由台灣彰化地方法院以八十八年度易字第一一六三號審理中）代為
    借用之呂雅環局號○○○一一八之○號帳號○八六二四○之六號、歐竹仁局號0
    00000－0號帳號000000－0號，及丁○○不知情之女友乙○○局號
    000000－0號帳號000000－0號之郵局帳戶內，如不匯入即將購自
    宋國毅所竊得之賽鴿屠殺或出售他人圖利，致丙○○、甲○○等人心生畏懼而如
    數匯入款項，以此詐術方法使丙○○、甲○○等人交付財物圖利。嗣於八十七年
    十月二十一日十四時許，經警持搜索票前往屏東縣枋山鄉○○村○○路三十七號
    丁○○住處搜索，當場查扣丁○○所有之枋寮二支郵局帳號三七三○號郵政儲金
    簿一本、上開帳號及局號○七五一○八號、帳號0000000號之郵局提款卡
    各一張、吳文騫等七人電話號碼單一紙、黃鴻章等人電話估價單十紙及鴿子腳環
    號碼一張（附於另案偵辦之乙○○卷內）等物，始查獲上情。
二、案經屏東縣警察局枋寮分局報告臺灣屏東地方法院檢察署檢察官偵查起訴及移送
    併辦。
    理  由
一、右揭事實，業據被告丁○○於本院審理時坦認不諱，核與被害人丙○○、甲○○
    等二百九十人於警訊中指訴被恐嚇匯款贖鴿之情節相符，復有證人乙○○即被告
    丁○○之女友，於本院調查時結證稱：確曾聽過被告打電話向被害人恐嚇取贖等
    語明確；此外，並有扣案被告郵政儲金簿一本、郵政提款卡二張之扣押物品清單
    一紙附於偵查卷，吳文騫等七人電話號碼單一紙、黃鴻章等人電話估價單十紙，
    及被害人李欣如等一百七十二張郵政國內匯款請購單影本、屏東縣枋寮郵局所提
    乙○○郵局帳號000000－0號之資金活動詳情表一紙附於警卷可資佐證。
    事證明確，被告上開恐嚇取財犯行洵堪認定，應予依法論科。
二、核被告丁○○所為，係犯刑法第三百四十六條第一項之恐嚇取財罪。被告丁○○
    與宋國毅就上開恐嚇取財犯行間，顯有有犯意之聯絡及行為分擔，為共同正犯。
    又被告連續向被害人丙○○、李明祥等二百九十人恐嚇取財之數行為間，係時間
    緊接、手法相同、觸犯構成要件同一之罪名，顯係出於概括之犯意反覆為之，為
    連續犯，應依刑法第五十六條之規定論以一罪並加重其刑。另臺灣屏東地方法院
    檢察署移送併辦（八十九年度偵字第一四○、五八九號）部分，係就被告同一恐
    嚇取財事實之不同被害人警訊筆錄而為報告偵辦，雖未經公訴人起訴，惟與起訴
    事實顯有連續犯之關係，屬裁判上一罪，既經公訴人移送併辦，本院自得併予審
    理，附此敘明。爰審酌被告不思正業、竟連續向被害人恐嚇取財之金額多達七十
    七萬餘元（詳附表末行統計金額，惟部分金額應係交付宋國毅，因宋國毅已死亡
    而無法查證確實金額）、足以造成眾多鴿主之心理恐懼、嚴重影響社會治安，及
    被告因犯罪所得之利益已超過罰金最多額、得於所得利益之範圍內加重併科罰金
    之數額等一切情狀，量處如主文所示之刑及併科罰金之數額、罰金易服勞役折算
    之標準，以示儆懲。扣案吳文騫等七人電話號碼單一紙、黃鴻章等人電話估價單
    十紙等物，為被告所有且供犯罪預備之物，爰併依法宣告沒收。另扣案被告所有
    之郵政儲金簿一本、郵政提款卡二張等物，雖係被告用以收取恐嚇取財之贖款所
    用之帳戶，惟其沒收並無實益（因被告仍得再申請補發），故不予宣告沒收；另
    扣案鴿子腳環號碼一張，係附於另案偵辦之乙○○卷內而不存在於本案卷宗，故
    亦不予宣告沒收，併此敘明。公訴意旨另以：被告與宋國毅二人共同意圖為自己
    不法之所有，組成竊盜集團，在屏東縣獅子山鄉、枋山鄉等地賽鴿訓練飛行經過
    路線架設尼龍網，竊取丙○○、甲○○等二百九十人（詳附表）之賽鴿後，因認
    被告另涉有刑法第三百二十條第一項之竊盜罪。按犯罪事實應依證據認定之，無
    證據不得推定其犯罪事實，又不能證明被告犯罪者，應諭知無罪之判決，刑事訴
    訟法第一百五十四條、第三百零一條第一項定有明文。又認定不利於被告之事實
    ，須依積極證據，苟積極證據不足為不利於被告之認定時，即應為有利於被告之
    認定，更不必有何有利之證據，此有最高法院三十年上字第八一六號判例可資參
    照。訊據被告丁○○堅詞否認涉有竊盜犯行，辯稱：未與宋國毅去張網竊鴿等語
    。經查，被告固坦承上開恐嚇取財之事實，惟供稱係以每隻賽鴿一千元之代價向
    宋國毅購得後再向被害鴿主恐嚇取贖，而證人乙○○復於本院調查時證稱：不知
    道被告與宋國毅偷賽鴿等語，且因宋國毅已死亡而無法傳訊以明究竟，亦查無其
    他積極證據足資證明被告確有公訴人所指之竊盜犯行，揆諸上開法條規定與判例
    意旨，本應為被告竊盜犯行無罪之諭知，惟公訴人認此部分與上開恐嚇罪間有方
    法、結果之牽連犯關係，屬裁判上一罪，爰不另為無罪之諭知，併此敘明。
三、末查，台灣板橋地方法院檢察署檢察官以八十九年度偵字第一○六八八號移送併
    辦認被告涉有竊盜、偽造文書犯行部分，因本案被告經公訴人起訴之竊盜犯行既
    無法證明犯罪已如前述，則台灣板橋地方法院檢察署移送併辦部分，自與本案無
    連續犯之裁判上一罪關係，本院依法即無從併予審理，自應退由該署續行偵辦，
    附此敘明。
據上論斷，應依刑事訴訟法第二百九十九條第一項前段、刑法第二十八條、第五十六
條、第三百四十六條第一項、第四十二條第二項、第三十八條第一項第二款，罰金罰
鍰提高標準條例第一條前段、第二條，判決如主文。
本案經檢察官莊啟勝到庭執行職務。
中      華      民      國      八十九      年    九    月    二十一    日
                                      臺灣屏東地方法院刑事第二庭
                                          審判長  法  官  吳永宋
                                                  法  官  林昌義
                                                  法  官  柯盛益
右正本證明與原本無異。
對於本判決如有不服應於收受送達後十日內向本院提出上訴書狀上訴於台灣高等法院
高雄分院並按他造當事人之人數附具繕本。
                                                  書記官  張福山
中      華      民      國      八十九      年    九    月    二十一    日
附錄本判決論罪科刑法條全文
刑法第三百四十六條第一項：
意圖為自己或第三人不法之所有，以恐嚇使人將本人或第三人之物交付者，處六月以
上五年以下有期徒刑，得併科一千元以下罰金。


司法院資訊處製作；財團法人民間司法改革基金會備份。
